臺灣屏東地方法院民事裁定　　　　　　100年度監宣字第128號
聲　請　人　簡嘉慧
代　理　人　鍾武雄律師
相　對　人　林月英
上列聲請人聲請監護宣告事件，本院裁定如下：
    主  文
宣告林月英（女、民國○○年○○月○○日生、身分證統一編號：Ｚ000
000000號）為受監護宣告人。
選定簡嘉慧（女、民國○○年○○月○○日生、身分證統一編號：Ｚ000
000000號）為受監護宣告人林月英之監護人。
指定簡吉成（男、民國○○年○○月○○日生、身分證統一編號：Ｚ000
000000號）為會同開具財產清冊之人。
聲請費用新臺幣壹仟元由受監護宣告人負擔。
    理  由
一、聲請意旨略以：聲請人簡嘉慧之母即相對人林月英（女，民
    國○○年○○月○○日生，身分證統一編號：Ｚ000000000號，住屏
    東縣屏東市前進里清進巷88之2 號）因罹患老人失智症，致
    不能為意思表示或受意思表示，或不能辨識其意思表示之效
    果，為此依民法第14條第1 項之規定，聲請對其為監護之宣
    告等語。
二、聲請人主張上開各情，業據其提出國軍高雄總醫院附設屏東
    民眾診療服務處診斷證明書、戶籍謄本、重大傷病免自行部
    分負擔證明卡影本、中華民國身心障礙手冊影本各1 件為證
    ，並經本院前往相對人住處，於鑑定人黃文翔醫師前點呼相
    對人，並訊問其年齡、生育幾名子女等問題，其對於自己及
    子女姓名無法正確回答。本院另就相對人之精神及心智狀況
    訊問鑑定人，經鑑定人鑑定結果，認相對人於數年前被發現
    有失智症，現於家中由家人照顧。個案意識清楚，說話速度
    緩慢，思考邏輯偏離現實有明顯妄想，認自己不能行走是他
    人所害，亦經常認為會有人闖入家中毆打其孫，談及其不信
    任之人會有激動情緒，個案認知功能嚴重受損，行為退化，
    對於地方及時間之定向能力喪失，僅能辨識少數家人，日常
    生活如進食，沐浴、翻身、大小便、移動身體皆完全無法自
    理，亦無法坐起、站立或走動，目前靠家人餵食及使用紙尿
    布處理大小便。個案各項功能退化嚴重，生活完全無自理能
    力，必須長期依賴家人或養護機構照顧，個案目前已經處於
    嚴重失智狀態因而導致個人認知功能嚴重失能，為意思表示
    、受意思表示或辨識其意思表示效果之能力幾乎完全喪失，
    此外，也已經完全失去行為能力，無法獨立處理個人事務與
    從事個人財務管理，應已達監護宣告之標準等情，有本院
    100 年9 月27日訊問筆錄、屏安醫院100 年9 月27日屏安醫
    字第（100 ）0402號函附之精神鑑定報告書各1 份在卷可憑
    。本院綜合上開勘驗結果及鑑定人之意見，認相對人確因心
    智缺陷，致不能為意思表示或受意思表示，亦不能辨識其意
    思表示之效果，故聲請人聲請對相對人為監護之宣告為有理
    由，應予准許。
三、按受監護宣告之人應置監護人；法院為監護之宣告時，應依
    職權就配偶、四親等內之親屬、最近一年有同居事實之其他
    親屬、主管機關、社會福利機構或其他適當之人選定一人或
    數人為監護人，並同時指定會同開具財產清冊之人；法院選
    定監護人時，應依受監護宣告之人之最佳利益，優先考量受
    監護宣告之人之意見，審酌一切情狀，並注意下列事項：一
    、受監護宣告之人之身心狀態與生活及財產狀況。二、受監
    護宣告之人與其配偶、子女或其他共同生活之人間之情感狀
    況。三、監護人之職業、經歷、意見及其與受監護宣告之人
    之利害關係。四、法人為監護人時，其事業之種類與內容，
    法人及其代表人與受監護宣告之人之利害關係，修正後之民
    法第1110條、第1111條第1 項、第1111條之1 定有明文。
四、本院審酌聲請人簡嘉慧為相對人之女，相對人之子簡鉦龍及
    簡吉成亦同意由其擔任監護人，有同意書1 紙附卷可憑，是
    由聲請人負責護養及照顧相對人並管理其財產，應能符合相
    對人之最佳利益，爰選定聲請人為監護人。另依上開規定，
    法院於選定監護人時，應同時指定會同開具財產清冊之人，
    及依民法第1113條準用同法第1099條之規定，監護開始時，
    監護人對於受監護人之財產，應依規定會同遺囑指定、當地
    直轄市、縣（市）政府指派或法院指定之人，於二個月內開
    具財產清冊，並陳報法院。為使聲請人得於期限內開具財產
    清冊並陳報法院，並衡酌簡吉成係相對人之子，上開親屬亦
    同意由其擔任會同開具財產清冊之人，爰併指定簡吉成為會
    同開具財產清冊之人。
五、依民事訴訟法第608 條第1 項、非訟事件法第24條第1 項，
    裁定如主文。
中    華    民    國   100    年    10    月    5     日
                        家事庭法  官  趙家光
正本係照原本作成。
如不服本裁定關於選定監護人及指定會同開具財產清冊之人等部
分，應於送達後10日內向本院提出抗告狀，並繳納抗告費新臺幣
1,000元；其餘關於宣告監護之部分，不得抗告。
如欲申請辦理監護登記，宜先確定本裁定是否生效。
中    華    民    國   100    年    10    月    5     日
                              書記官  簡慧瑛